臺灣臺北地方法院交通事件裁定　　　　　　　　　九十二年度交聲字第一三六七號
　　異議人即
　　受處分人　甲○○
右列異議人即受處分人因違反道路交通管理處罰條例案件，對於臺北市交通事件裁決
所中華民國九十二年九月十日所為之處分（原處分案號：北市裁三字第裁二二─ＡＢ
Ｙ五八八五○八號）聲明異議，本院裁定如左：
    主      文
異議駁回。
    理      由
一、按駕駛人駕駛汽車，應遵守道路交通標誌、標線、號誌之指示，道路交通安全規
    則第九十條前段定有明文，而道路交通標誌標線號誌設置規則第二百零六條第五
    款第一目規定「圓形紅燈」之行車管制號誌係表示禁止車輛通行，並不得超越停
    止線或進入路口，如汽車駕駛人，駕車行經有燈光號誌管制之交岔路口闖紅燈者
    ，處新臺幣（下同）一千八百元以上五千四百元以下罰鍰並記違規點數三點，道
    路交通管理處罰條例第五十三條及第六十三條第一項第三款亦有處罰規定。
二、本件異議人即受處分人甲○○於民國九十二年五月三十一日晚間十一時二分左右
    ，騎乘車號ＬＤＲ─七五七號重型機車沿臺北市○○○路西向東方向行駛，行經
    南京東路與復興北路口，知其面對遵行方向之號誌係禁止車輛通行，不得超越停
    止線或進入路口之「圓形紅燈」行車管制號誌，惟不遵守該行車管制號誌之指示
    ，逕自駕車闖紅燈超越停止線右轉進入路口往復興北路行駛，適為在該交岔路口
    執行交通稽查勤務之臺北市政府警察局中山分局警備隊員警李世璿當場攔停，並
    以受處分人有違反前揭道路交通管理處罰條例第五十三條規定之行為掣單舉發。
    嗣因受處分人拒絕簽收員警開立之舉發違反道路交通管理事件通知單，經員警在
    舉發通知單上載明受處分人拒絕簽收之事由後，依違反道路交通管理事件統一裁
    罰基準及處理細則第十一條第一項第一款規定，視為受處分人已經收受該通知單
    。惟受處分人並未於舉發通知單上所載之應到案日期九十二年六月十五日前自行
    到案，原處分機關遂依道路交通管理處罰條例第五十三條（原處分贅引第一項）
    、第六十三條第一項第三款（舉發違反法條欄漏引第三款）及違反道路交通管理
    事件統一裁罰基準表之規定於九十二年九月十日逕行裁處異議人罰鍰四千五百元
    ，並予記違規點數三點。嗣受處分人認為員警依法舉發不當，於九十二年九月十
    八日，始向原處分機關提出交通違規案件陳述書申訴，經原處分機關函轉臺北市
    政府警察局中山分局調查後逕覆受處分人，仍認受處分人確有紅燈右轉行為，分
    局員警依法舉發並無不當，蓋維持原舉發內容。
三、受處分人聲明異議意旨略以：當時其係由復興北路往南騎乘上開車輛過南京東路
    ，警察執行勤務的地點在便利商店馬路旁做攔檢，被攔檢時便利商店有輛物流車
    正在下貨，警察剛好就在物流車後，被物流車遮住部分視線，當時又為深夜，是
    其從復興北路騎樓出來的角度，由攔檢處的視角所見，極容易誤判為紅燈右轉云
    云。惟查：受處分人有於前述時間騎乘機車，嗣經警發覺其有紅燈右轉之違規事
    實，業據證人即開單告發受處分人之員警李世璿於本院九十二年十二月十九日調
    查時，以具結擔保其供述之真實性並在負擔偽證罪之心理處罰狀態下證述：「（
    問：當時舉發的情形如何？）被舉發人於九十二年五月三十一日晚上十一點左右
    ，她騎乘機車從南京東路西向東行，紅燈右轉復興北路，所以我依法舉發；（問
    ：你是否確實有看到被舉發人紅燈右轉？）有。」等語明確（參見本院當日訊問
    筆錄第二頁、第三頁）。按證人李世璿乃為原處分機關所認定受處分人有前開違
    規行為之原證人，其並到庭在本院法官面前以言詞供述本件訴訟上之待證事實－
    即受處分人有前開違規行為，是由證人李世璿上開供述以觀，已足使本院得有原
    處分機關所認定受處分人有於前揭時地駕駛機車違規紅燈右轉之事實為屬真實之
    確信，且於本件卷存證據資料內並無任何積極證據足以證明證人李世璿上開供述
    係屬虛偽，亦無有足以令人顯信其供述為不可採之品行證據或前科證據存在，本
    院自不得僅以證人為本件開單告發受處分人之員警而全盤抹煞其在訴訟上所具有
    之原證人資格。而受處分人所提之照片並非舉發當日現場受處分人車輛停放照片
    ，無法使本院對證人所供述受處分人違規之事實產生任何合理之懷疑。又受處分
    人雖請求傳訊其男友及男友之母，並請求請調閱錄影帶，惟據受處分人具狀陳稱
    ：受處分人遭舉發當時其男友之母在電話中告知其男友在洗澡，無法趕至現場，
    又其攝影機均設於南京東路以北之復興北路騎樓內。故受處分人之男友及該男友
    之母均非在場目擊之人，且該攝影機並無法攝得南京東路、復興北路口之車流方
    向，本院因而認為受處分人之聲請，並無必要。再交通警察掣單舉發違反道路交
    通管理處罰條例所列之違規事實，本質上為行政處分，係公務員基於職務上之權
    力，依法就特定之具體事件所為之具公法上效果之單方面行政行為，基於公務員
    為公法上行為具有公信力之原則，該行政行為當可被推定為真正，其據以依法處
    分之事實認定亦為正確無誤，從而本件事證明確，受處分人之違規行為堪以認定
    。
四、縱上所述，受處分人確有在前揭時、地違規紅燈右轉之事實，從而原處分機關依
    前揭道路交通管理處罰條例第五十三條、第六十三條第一項第三款及違反道路交
    通管理事件同一裁罰基準表規定，裁處異議人罰鍰四千五百元，並予記違規點數
    三點，核無違誤，本件受處分人之異議為無理由，自應將其異議駁回。
據上論斷，應依道路交通案件處理辦法第十九條，裁定如主文
中　　　華　　　民　　　國　　九十三　　年　　　一　　　月　　 三十 　　日
                              臺灣臺北地方法院交通法庭
                                      法　官  胡宗淦
右正本證明與原本無異
如不服本裁定應於送達後五日內向本院提出抗告狀
                                      書記官  張耀鴻
中　　　華　　　民　　　國　　九十三　　年　　　二　　　月　　  二  　　日
